臺灣高等法院臺中分院刑事裁定　
110年度聲字第1440號

聲  請  人  臺灣高等檢察署臺中檢察分署檢察官
受  刑  人  翁瑜絜



上列聲請人因受刑人數罪併罰有二裁判以上，聲請定其應執行之
刑（聲請案號：110年度執聲字第683號），本院裁定如下：
    主  文
翁瑜絜因犯如附表所示各罪所處之刑，應執行有期徒刑參年貳月
。
    理  由
一、聲請意旨略以：受刑人翁瑜絜因犯詐欺等數罪，先後經判決
    確定如附表，應依刑法第53條、第51條第5款規定，定其應
    執行之刑，爰依刑事訴訟法第477條第1項聲請裁定等語。
二、按裁判確定前犯數罪者，併合處罰之；數罪併罰有二裁判以
    上宣告多數有期徒刑者，於各刑中之最長期以上，各刑合併
    之刑期以下，定其應執行之刑期，刑法第50條、第51條第5
    款前段、第53條規定甚明。又按法律上屬於自由裁量之事項
    ，有其外部性界限及內部性界限，並非概無拘束。依據法律
    之具體規定，法院應在其範圍選擇為適當之裁判者，為外部
    性界限；而法院為裁判時，應考量法律之目的，及法律秩序
    之理念所在者，為內部性界限。法院為裁判時，二者均不得
    有所踰越（最高法院80年臺非字第473號判例意旨可資參照
    ）。是以數罪併罰，有二裁判以上，定其應執行之刑時，固
    屬於法院自由裁量之事項，然仍應受前揭外部性界限及內部
    性界限之拘束。
三、查受刑人翁瑜絜因犯詐欺等案件，經本院判處如附表所示之
    刑，並均經確定在案，有各該判決書、臺灣高等法院被告前
    案紀錄表在卷可稽。又附表編號1至10所示之罪，前經本院
    以109年度聲字第901號裁定定其應執行刑有期徒刑2年10月
    確定。是以本院定應執行刑，不得逾越刑法第51條第5款所
    定法律之外部界限，即不得重於如附表編號1至11所示各罪
    加計之總和外；亦應受內部界限之拘束，即不得重於上開裁
    定所定應執行刑有期徒刑2年10月及附表編號11所定有期徒
    刑1年7月之總和。茲檢察官聲請定其應執行之刑，本院審核
    相關案卷，考量自由裁量之範圍應受內部性界限之拘束及不
    利益變更禁止原則，避免本件定應執行刑後反較定應執行刑
    之前更不利於受刑人，爰定其應執行刑如主文所示。
四、據上論斷，應依刑事訴訟法第477條第1項，刑法第53條、第
    51條第5款，裁定如主文。　　
中　　華　　民　　國　　110 　年　　6 　　月　　2 　　日
            刑事第三庭  審判長法　官　胡　忠  文
                              法　官　楊  欣  怡
                              法　官　邱  顯  祥
以上正本證明與原本無異。
如不服本裁定，應於收受送達後5日內向本院提出抗告書狀(須附
繕本)。

                              書記官  陳  緯  宇
　　　　　　　　　　　　　　　
中　　華　　民　　國　　110 　年　　6 　　月　　2 　　日
附表：受刑人翁瑜絜定應執行刑案件一覽表　　　
編      號  1 2 3 罪       名  詐欺 詐欺 詐欺 宣  告  刑  有期徒刑1年6月 有期徒刑1年4月 有期徒刑1年4月  犯  罪  日  期  107.12.11 107.12.14 107.12.16 偵查(自訴)機關 年          度 案          號  彰化地檢108年度偵字第396、1989、1990號 彰化地檢108年度偵字第396、1989、1990號 彰化地檢108年度偵字第396、1989 、1990號 最後 事實審 法    院 中高分院 中高分院 中高分院  案    號 108年度金上訴字第1116號 108年度金上訴字第1116號 108年度金上訴字第1116號  判決日期 108.08.27 108.08.27 108.08.27 確  定判  決 法    院 最高法院 最高法院 最高法院  案    號 108年度台上字第 3839號 108年度台上字第 3839號 108年度台上字第 3839號  判    決 確定日期 109.02.26 109.02.26 109.02.26 是否為得易科罰金之案件  否 否 否 
附表：受刑人翁瑜絜定應執行刑案件一覽表　　　
編      號  4 5 6 罪       名  詐欺 詐欺 詐欺 宣  告  刑  有期徒刑1年4月 有期徒刑1年4月 有期徒刑1年4月  犯  罪  日  期  107.12.16 107.12.17 107.12.20 偵查(自訴)機關 年          度 案          號  彰化地檢108年度偵字第396、1989、1990號 彰化地檢108年度偵字第396、1989、1990號 彰化地檢108年度偵字第396、1989 、1990號 最後 事實審 法    院 中高分院 中高分院 中高分院  案    號 108年度金上訴字第1116號 108年度金上訴字第1116號 108年度金上訴字第1116號  判決日期 108.08.27 108.08.27 108.08.27 確  定判  決 法    院 最高法院 最高法院 最高法院  案    號 108年度台上字第 3839號 108年度台上字第 3839號 108年度台上字第 3839號  判    決 確定日期 109.02.26 109.02.26 109.02.26 是否為得易科罰金之案件  否 否 否 
附表：受刑人翁瑜絜定應執行刑案件一覽表　　　
編      號  7 8 9 罪       名  詐欺 詐欺 詐欺 宣  告  刑  有期徒刑1年4月 有期徒刑1年4月 有期徒刑1年5月  犯  罪  日  期  107.12.20 107.12.23 107.12.24 偵查(自訴)機關 年          度 案          號  彰化地檢108年度偵字第396、1989、1990號 彰化地檢108年度偵字第396、1989、1990號 彰化地檢108年度偵字第396、1989 、1990號 最後 事實審 法    院 中高分院 中高分院 中高分院  案    號 108年度金上訴字第1116號 108年度金上訴字第1116號 108年度金上訴字第1116號  判決日期 108.08.27 108.08.27 108.08.27 確  定判  決 法    院 最高法院 最高法院 最高法院  案    號 108年度台上字第 3839號 108年度台上字第 3839號 108年度台上字第 3839號  判    決 確定日期 109.02.26 109.02.26 109.02.26 是否為得易科罰金之案件  否 否 否 
附表：受刑人翁瑜絜定應執行刑案件一覽表　　　
編      號  10 11  罪       名  詐欺 詐欺  宣  告  刑  有期徒刑1年5月 有期徒刑1年7月  犯  罪  日  期  107.12.25 107.12.11  偵查(自訴)機關 年          度 案          號  彰化地檢108年度偵字第396、1989、1990號 彰化地檢108年度偵字第396、1989、1990號  最後 事實審 法    院 中高分院 中高分院   案    號 108年度金上訴字第1116號 109年度金上更一字第94號   判決日期 108.08.27 109.07.16  確  定判  決 法    院 最高法院 中高分院   案    號 108年度台上字第 3839號 109年度金上更一字第94號   判    決 確定日期 109.02.26 109.08.14  是否為得易科罰金之案件  否 否